臺灣板橋地方法院刑事判決　　　　　　 100年度訴字第1463號
公　訴　人　臺灣板橋地方法院檢察署檢察官
被　　　告　辜伯川
上列被告因違反槍砲彈藥刀械管制條例案件，經檢察官提起公訴
（100 年度偵字第9122號），因被告於本院準備程序中為有罪之
陳述，本院告知被告簡式審判程序之旨，並聽取當事人之意見後
，經合議庭裁定由受命法官獨任進行簡式審判程序，判決如下：
    主  文
辜伯川未經許可，持有槍砲之主要組成零件，累犯，處有期徒刑
拾月，併科罰金新臺幣貳萬元，罰金如易服勞役，以新臺幣壹仟
元折算壹日。扣案之金屬槍管貳支、子彈肆顆均沒收。
    事  實
一、辜伯川前因違反麻醉藥品管理條例經本院以81年度易字第56
    99號刑事判決判處有期徒刑6 月確定，另因違反麻醉藥品管
    理條例、懲治盜匪條例、槍砲彈藥刀械管制條例等案件分別
    經本院以82年度訴字第638 號刑事判決判處有期徒刑6 月、
    5 年3 月、7 年3 月確定、以82年度訴字第740 號刑事判決
    判處有期徒刑6 月確定，嗣末4 罪刑經定應執行刑為有期徒
    刑12年10月確定並接續執行，於民國88年11月20日縮短刑期
    假釋出監付保護管束，其後於假釋期間因另違反槍砲彈藥刀
    械管制條例、偽造文書等案件，經本院以89年度訴字第2214
    號刑事判決判處有期徒刑7 月、4 月，嗣槍砲部分經上訴，
    由臺灣高等法院以90年度上訴字第2392號刑事判決改判處有
    期徒刑6 月，並經最高法院以90年度台上字第7053號駁回上
    訴確定，並與偽造文書部分定應執行刑為有期徒刑9 月確定
    ，而撤銷前揭假釋，執行殘刑及接續執行，於96年7 月17日
    執行完畢出監（於本件構成累犯）。詎其猶不知悔改，明知
    未經許可，不得持有槍砲之主要組成零件及具有殺傷力之子
    彈，竟基於非法持有槍砲之主要組成零件及子彈之犯意，於
    100 年3 月24日下午3 時許在新北市○○區○○路某玩具模
    型店以新臺幣（下同）13,000元之價格，向真實姓名不詳之
    成年店員購得手槍主要組成零件之金屬槍管1 支、含有手槍
    主要組成零件之金屬槍管1 支之不具殺傷力之改造手槍1 支
    ，及具有殺傷力之非制式子彈12顆（其中8 顆業分別經試射
    擊發、拆解而不具殺傷力），並藏放在其位在新北市○○區
    ○○街147 巷2 弄19號之住處內。嗣於100 年3 月25日下午
    2 時15分許，經警在上址執行搜索，扣得上開金屬槍管2 支
    、子彈12 顆，始查獲上情。
二、案經新北市政府警察局三峽分局移送臺灣板橋地方法院檢察
    署檢察官偵查起訴，因辜伯川於本院準備程序中為有罪之陳
    述，經本院合議庭裁定以簡式審判程序審理。
    理  由
一、前揭事實，業據被告於警、偵訊及本院審理中均自白不諱，
    又扣案之改造手槍1 支（含金屬槍管1 支）、金屬槍管1 支
    、子彈12顆，經送請鑑驗之結果，該槍（槍枝管制編號：00
    00000000號）乃係以仿巴西Taurus金牛系列槍枝型式，由金
    屬材質製成以打擊底火方式擊發之模擬槍械，經貫通口徑約
    9mm 金屬槍管而成，由於送鑑槍枝擊發機構欠缺撞針彈簧等
    零件，致撞針輕易離位脫落不能定位組合，依其現狀不能擊
    發子彈，其內含之槍管及同時扣案之另支槍管均經改造可容
    金屬彈丸通過，能發射適合使用且具殺傷力之土造子彈，依
    其現狀均認屬槍砲之主要組成零件；另扣案子彈14顆中，其
    中11顆係非制式子彈，由金屬彈殼組合直徑8.9 ±0.5mm 金
    屬彈頭而成，經採樣8 顆試射、拆解，其中2 顆無法擊發，
    認無殺傷力，其餘均認有殺傷力，另3 顆係非制式子彈，由
    金屬彈殼封鉛而成，經採樣2 顆分別試射、拆解，均認具殺
    傷力一節，有內政部警政署刑事警察局100 年4 月13日刑鑑
    字第1000041677號鑑定書、法務部調查局100 年9 月26日調
    科參字第1000 0514960號鑑定通知書各1 份在卷可憑（見偵
    查卷第50頁至第53頁、本院卷第41頁至第47頁），並有前述
    槍枝、槍管及子彈扣案可證，足認被告之自白與事實相符。
    從而本案事證明確，被告犯行堪予認定。
二、核被告所為，係犯槍砲彈藥刀械管制條例第12條第4 項之未
    經許可持有具有殺傷力之子彈罪，以及同條例第13條第4 項
    之未經許可持有槍砲之主要組成零件罪。被告同時持有前述
    槍砲之主要組成零件之槍管2 支、子彈12顆，乃一行為觸犯
    2 罪名之想像競合犯，應依刑法第55條規定，從較重之未經
    許可持有槍砲之主要組成零件罪處斷。又被告有如前述刑事
    科刑及執行情形，有臺灣高等法院被告前案紀錄表1 份在卷
    可考，其受有期徒刑之執行完畢，5 年內故意再犯本件有期
    徒刑以上之罪，為累犯，應依法加重其刑。爰審酌被告素行
    非端，前已因違反槍砲彈藥刀械管制條例案件，經法院判處
    罪刑並執行完畢，竟再為本件持有槍砲之主要組成零件及子
    彈等違禁物，對社會治安構成潛在危害，兼衡其於犯罪後業
    已坦承犯行，暨其犯罪之動機、目的、持有之槍砲主要組成
    零件及子彈數量等一切情狀，量處如主文所示之刑，並就併
    科罰金部分諭知易服勞役之折算標準。扣案之槍管2 支、子
    彈4 顆，均為違禁物，皆應依刑法第38條第1 項第1 款之規
    定宣告沒收。至於扣案後因鑑驗而試射、拆解之子彈8 顆，
    以及同時扣案之子彈半成品2 顆，均不具子彈之功能，非屬
    違禁物，爰不併予宣告沒收，附此敘明。
據上論斷，應依刑事訴訟法第299 條第1 項前段，槍砲彈藥刀械
管制條例第12條第4 項、第13條第4 項，刑法第11條前段、第55
條、第47條第1 項、第42條第3 項前段、第38條第1 項第1 款，
判決如主文。
本案由檢察官黃明絹到庭執行職務。
中    華    民    國   100    年    11    月    25    日
                  刑事第八庭      法  官  劉  安  榕
以上正本證明與原本無異
如不服本判決，應於判決送達後10日內敘明上訴理由，向本院提
出上訴書狀（應附繕本），上訴於臺灣高等法院；未敘述上訴理
由者，應於上訴期間屆滿後20日內向本院補提理由書（均須按他
造當事人之人數附繕本），切勿逕送上級法院。
                                  書記官  陳  盈  真
中    華    民    國   100    年    12    月    1     日
附錄本案論罪科刑所引法條
槍砲彈藥刀械管制條例第12條
未經許可，製造、販賣或運輸子彈者，處一年以上七年以下有期
徒刑，併科新台幣五百萬元以下罰金。
未經許可，轉讓、出租或出借子彈者，處六月以上五年以下有期
徒刑，併科新台幣三百萬元以下罰金。
意圖供自己或他人犯罪之用，而犯前二項之罪者，處三年以上十
年以下有期徒刑，併科新台幣七百萬元以下罰金。
未經許可，持有、寄藏或意圖販賣而陳列子彈者，處五年以下有
期徒刑，併科新台幣三百萬元以下罰金。
第一項至第三項之未遂犯罰之。
槍砲彈藥刀械管制條例第13條
未經許可，製造、販賣或運輸槍砲、彈藥之主要組成零件者，處
三年以上十年以下有期徒刑，併科新台幣七百萬元以下罰金。
未經許可，轉讓、出租或出借前項零件者，處一年以上七年以下
有期徒刑，併科新台幣五百萬元以下罰金。
意圖供自己或他人犯罪之用，而犯前二項之罪者，處五年以上有
期徒刑，併科新台幣一千萬元以下罰金。
未經許可，持有、寄藏或意圖販賣而陳列第一項所列零件者，處
六月以上五年以下有期徒刑，併科新台幣三百萬元以下罰金。
第一項至第三項之未遂犯罰之。